臺灣高雄地方法院刑事裁定　　　　　　　　　　　　　九十一年度交聲字第二五號
　　原處分機關　高雄巿交通事件裁決所
　　異　議　人　甲○○
右列受處分人因違反道路交通管理處罰條例案件，對於高雄市交通事件裁決所九十一
年一月十一日所為之處分（原處分：高市交裁字第裁三二－Ｂ00000000號）
，聲明異議，本院裁定如左：
    主  文
異議駁回。
    理  由
一、異議意旨略以：異議人於民國九十年十二月三十一日下午一時許下班回家，由於
    高雄市第七及第十二期污水整建工程單位在異議人所住之公寓地下室停車場汽機
    車出入口進行挖掘，需至晚上八點後始能收工，致異議人之汽車無法駛入地下室
    停車場停放，又遍尋附近均找不到合法且不用付費之地點停車，不得已異議人乃
    將車牌號碼ＤＶ─１５５０號汽車，停放於民權路上平面停車場邊已有工程單位
    放置大型障礙物旁之人行道上（不妨害礙行人、車輛通行）。詎異議人前開汽車
    仍被拖吊、罰款，對此因公家單位施工造成市民不便，又遭拖、罰款實不合情理
    ，為此提出異議，要求退還罰款云云。
二、按人行道、人行穿越道等處不得臨時停車；禁止臨時停車之處所不得停車，道路
    交通安全規則第一百十一條第一項第一款、第一百十二條第一項第一款分別定有
    明文。經查，本件異議人所有車牌號碼ＤＶ─１５５０號汽車，於九十年十二月
    三十一日十五時四十一分許，因違規停放於高雄市○○○路九十四號附近之人行
    紅磚道上，致遭高雄市政府警察局交通大隊以在禁止臨時停車處所停車而拖吊，
    並逕行舉發違規之事實，有高雄市政府警察局舉發違反道路交通管理事件通知單
    、高雄市政府妨害交通車輛保管收據、高雄市政府妨害交通車輛拖吊費收據、高
    雄市交通大隊代收交通違規罰鍰收據各一紙在卷可稽，並經本院向高雄市政府交
    通大隊索取違規照片三張附卷可證；而依該三張照片所示，異議人所有車牌號碼
    ＤＶ─１５５０號汽車確停放於人行道紅磚上，是異議人確有於禁止臨時停車處
    所停車之事實，堪可認定。異議人雖辯稱因高雄市第七及第十二期污水整建工程
    單位在其所住之公寓地下室停車場汽機車出入口進行挖掘，致其汽車無法駛入地
    下室停車場停放，並經施工單位德寶營造股份有限公司出具證明在卷。然工程單
    位施工，致妨害異議人進入自有停車場停車，異議人尚非不能尋找合法之停車處
    所停車，此仍無解於其確有違規停車之事實，自難執此為免責事由。至於其是否
    因此受有不便，或因此受有損害，純屬另一問題。故高雄市交通事件裁決所九十
    一年一月十一日所為之處分（原處分：高市交裁字第裁三二－Ｂ0000000
    0號）並無違誤，異議人以此為辯解理由，認上開裁決有所不當，洵有誤會，不
    足採取。事證明確，本件異議即為無理由，應予駁回。
三、據上論斷，應依道路交通案件處理法第十九條，裁定如主文。
中      華      民      國      九十一    年      二      月    二十七  日
                              臺灣高雄地方法院交通法庭
                                  法  官    陳志銘
右正本證明與原本無異。
如不服本裁定，應於裁定送達後五日內，向本院提出抗告狀。
                                  書記官    洪生輝
中    華    民    國      九十一      年      三      月      一      日
